臺灣高等法院高雄分院民事裁定　九十三年度家抗字第一七號
　　抗　告　人　丁○○○
　　　　　　　　丙○○
　　　　　　　　甲○○
　　　　　　　　乙○○
　　　　　　　　戊○○
抗告人因相對人己○○聲請訴訟救助事件，對於民國九十二年十二月九日臺灣高雄地
方法院九十二年度家救字第二號所為裁定提起抗告，本院裁定如下：
    主      文
抗告駁回。
抗告訴訟費用由抗告人負擔。
    理      由
一、抗告意旨略以：相對人於民國八十六年間因喝酒抽煙不加節制，導致罹患「舌根
    癌」，然因早期發現經接受化學治療，業於八十七年痊癒，惟相對人痊癒後仍不
    改其習性，抽煙酗酒成癮，屢次酒醉駕車而違規肇事，足見相對人之身體已回復
    健康，而有負擔工作之謀生能力。又相對人於罹患舌根癌前，即因長期失業而賦
    閒在家，更於發現患有舌根癌後，即以此為理由視自己為重病病人而拒絕就業，
    逃避本應負擔之責任。且因相對人長期不願就業，其名下當然沒有任何財產及收
    入。但相對人目前居住之處所，不必繳納房租，房屋之銀行貸款亦均由抗告人等
    負擔，故相對人生活上並無其他負擔，就本案訴訟而言，相對人可減縮訴訟標的
    價額為原起訴請求標的之半數或更低，則其負擔之裁判費即可大幅降低。加以相
    對人每月仍受領抗告人等給付之生活費，只要不再酗酒，節省菸、酒等不利身體
    健康之消費，即有足夠能力負擔裁判費。再者，相對人因放火燒屋，使抗告人生
    命深受危險，抗告人為生命安全不得已只好另居他處，然抗告人仍每月給付生活
    費予相對人，並替相對人繳交住處之水電費及銀行貸款，但相對人為求勝訴，竟
    反而取消其個人郵局帳號，致抗告人無法繼續將生活費匯給相對人，此部分相對
    人亦隱瞞而未向法院說明。抗告人乃改以現金袋郵寄方式，仍按月給付相對人新
    台幣（下同）八千元生活費，從而抗告人既已按月給付相對人生活費，則相對人
    本件之起訴顯無勝訴之可能。準此，相對人聲請訴訟救助，與法不符，原審裁定
    准許，尚有未合，爰請求廢棄原裁定，駁回相對人之聲請云云。
二、經查，本件相對人以其與抗告人間請求給付扶養費等事件，無資力支出訴訟費用
    ，且非顯無勝訴之望，聲請訴訟救助等情，業據其提出戶籍謄本、全民健康保險
    重大傷病證明申請書各一份以為釋明，復經原審依職權查明相對人名下並無財產
    ，近三年來，亦無所得申報資料等情，有相對人之所得資料清單及財資料清單在
    卷可稽，而相對人起訴請求給付扶養費之訴訟費用額為十萬七千三百三十六元，
    抗告人均為相對人之配偶及子女，是審酌相對人上開財產狀況，應無支出訴訟費
    用之資力，其聲請訴訟救助，核與前揭規定相符，應予准許。至抗告人抗辯相對
    人已回復健康，有謀生能力云云，惟聲請訴訟救助係以無資力為要件，而有無謀
    生能力在所不問，所辯尚難採取。又抗告人抗辯其已供給相對人生活費，相對人
    可減少請求云云，然抗告人所支付之生活費是否足夠，仍應視相對人之需要而定
    ，此非經相當之調查程序，難以認定，自不得認相對人顯無勝訴之望，抗告人之
    抗辯自無可取。原審因而准許訴訟救助，並無違誤，抗告意旨猶執陳詞，指摘原
    裁定不當，求予廢棄，為無理由，應予駁回。
據上論結，本件抗告為無理由，依民事訴訟法第四百九十五條之一第一項、第四百四
十九條第一項、第九十五條、第七十八條、第八十五條第一項前段，裁定如主文。
中　　　華　　　民　　　國　　九十三　　年　　  四　　　月　　 三十　 　日
                                      民事第一庭
~B1審判長法官　黃金石
~B2　　　法官　吳登輝
~B3　　　法官　魏式璧
正本係照原本作成。
如不服本裁定應於送達後十日內向本院提出再抗告狀，並繳納再抗告費新臺幣一千元
。再為抗告應以適用法規顯有錯誤為理由，並經本院之許可，該許可以原裁定所涉及
之法律見解具有原則上之重要性者為限，並委任律師為代理人。
抗告人之配偶、三親等內之血親、二親等內之姻親，或抗告人為法人、中央或地方機
關時，其所屬專任人員具有律師資格並經法院認適當者，亦得為第三審代理人。
抗告人及其法定代理人具有律師資格者及前項情形，應於提起抗告或委任時釋明之。
~B法院書記官　唐奇燕
中　　　華　　　民　　　國　　九十三　　年　　  四　　　月　　 三十 　　日
